臺灣彰化地方法院刑事判決
                                     109年度易字第1043號
公  訴  人  臺灣彰化地方檢察署檢察官
被      告  胡肇峯





指定辯護人  陳青來律師
上列被告因誣告案件，經檢察官提起公訴（109年度偵字第8745
號），被告於本院就被訴事實為有罪之陳述，檢察官聲請依協商
程序而為判決，經本院裁定改依協商程序而為判決，判決如下：
    主  文
胡肇峯犯未指定犯人誣告罪，累犯，處有期徒刑參月，如易科罰
金，以新臺幣壹仟元折算壹日。
    犯罪事實及理由
一、本件犯罪事實、證據及應適用之法條，除「被告於本院之自
    白」外，其餘均引用檢察官起訴書之記載（如附件）。
二、本件經檢察官與被告於審判外達成協商之合意，且被告已認
    罪。經查，上開協商合意並無刑事訴訟法第455條之4第1項
    所列情形，檢察官聲請改依協商程序而為判決，本院爰不經
    言詞辯論，於協商合意範圍內為協商判決。
三、附記事項：
    按大法官釋字第775號解釋意旨，已揭示有關刑法第47條第1
    項規定累犯加重本刑部分，不生違反憲法一行為不二罰原則
    之問題；僅在其不分情節，一律加重最低本刑，致個案於不
    符合刑法第59條所定要件之情形下，致生行為人所受之刑罰
    超過其所應負擔罪責，人身自由因此遭受過苛之侵害部分，
    對人民人身自由所為限制，不符憲法罪刑相當原則，牴觸憲
    法第23條比例原則。是於修正前，為避免發生上述罪刑不相
    當之情形，法院就該個案應依該解釋意旨，裁量是否加重最
    低本刑。經查，本件被告有如附件所載之前科犯罪，經法院
    判處罪刑執行完畢（下稱累犯前案），有臺灣高等法院被告
    前案紀錄表在卷可按，其於受有期徒刑執行完畢後，5年內
    故意再犯本件有期徒刑以上之罪，符合刑法第47條第1項所
    規定之累犯。審及其前經法院判處罪刑執行完畢，理應警惕
    自省，避免再犯罪，然又故意再為本件犯罪，足徵具特別惡
    性，對於刑罰之反應力薄弱，依上開大法官會議解釋意旨裁
    量結果，認本件依累犯加重最低法定本刑，並無罪刑不相當
    之過苛情形，應依前開累犯之規定，加重其刑。
四、應適用之法條：刑事訴訟法第455條之4第2項、第455條之8
    、第454條第2項，刑法第171條第1項、第47條第1項、第41
    條第1項前段，刑法施行法第1條之1第1項，判決如主文。　
五、協商判決除有刑事訴訟法第455條之4第1項第1款於本訊問程
    序終結前，被告撤銷協商合意或檢察官撤回協商聲請者；第
    2款被告協商之意思非出於自由意志者；第4款被告所犯之罪
    非第455條之2第1項所定得以協商判決者；第6款被告有其他
    較重之裁判上一罪之犯罪事實者；第7款法院認應諭知免刑
    或免訴、不受理者情形之一，及違反同條第2項「法院應於
    協商合意範圍內為判決；法院為協商判決所科之刑，以宣告
    緩刑或二年以下有期徒刑、拘役或罰金為限」之規定者外，
    不得上訴。
六、如不服本件判決，且符合前述得上訴之特別規定者，得自收
    受判決送達之日起20日內，向本院提出上訴書狀，上訴於第
    二審法院。
中　　華　　民　　國　　110 　年　　4 　　月　　20　　日
                  刑事第五庭        法  官  吳芙如 
以上正本證明與原本無異。
如不服本判決，且符合前述得上訴之特別規定者，應於收受判決
後20日內向本院提出上訴書狀，並應敘述具體理由；其未敘述上
訴理由者，應於上訴期間屆滿後20日內向本院補提理由書（須附
繕本）。「切勿逕送上級法院」。 
中　　華　　民　　國　　110 　年　　4 　　月　　20　　日
                                    書記官  林盛輝

附錄本案論罪科刑法條全文：
中華民國刑法第171條
未指定犯人，而向該管公務員誣告犯罪者，處1年以下有期徒刑
、拘役或9千元以下罰金。
未指定犯人，而偽造、變造犯罪證據，或使用偽造、變造之犯罪
證據，致開始刑事訴訟程序者，亦同。

附件：
臺灣彰化地方檢察署檢察官起訴書
                                     109年度偵字第8745號
　　被　　　告　胡肇峯  男　43歲（民國00年00月0日生）
　　　　　　　　　　　　住彰化縣○○鎮○○路○○巷0號
　　　　　　　　　　　　居彰化縣○○鎮○○路000巷0號
　　　　　　　　　　　　國民身分證統一編號：Z000000000號
上列被告因誣告案件，業經偵查終結，認應該提起公訴，茲將犯
罪事實及證據並所犯法條分敘如下：
　　　　犯罪事實
一、胡肇峯前因公共危險案件，經臺灣桃園地方法院(下稱桃園
    地院)以103年度壢交簡字第1421號判決判處有期徒刑3月確
    定（第1案）；又因竊盜案件，經臺灣彰化地方法院(下稱彰
    化地院)以103年度審易字第8號判決判處有期徒刑3月、3月
    、3月、5月確定（第2案）；另因竊盜案件，經彰化地院以1
    03年度簡字第1834號判決判處有期徒刑4月確定（第3案）；
    後因公共危險案件，經臺灣臺中地方法院以103年度中交簡
    字第3962號判決判處有期徒刑4月確定（第4案）；再因竊盜
    案件，經桃園地院以104年度壢簡字第83號判決判處有期徒
    刑4月確定（第5案），上開第1案至第5案，另經桃園地院以
    104年度聲字第2515號裁定定應執行有期徒刑1年10月確定，
    於於民國105年6月23日縮短刑期假釋出監，所餘刑期並付保
    護管束，於105年8月14日期滿未經撤銷假釋，其未執行之刑
    ，以已執行論。詎其仍不知悔改，於109年7月18日20時38分
    許，自彰化縣溪湖鎮員鹿路員林客運溪湖站下車後，徒步沿
    員鹿路往二溪路方向行走，明知並無發生搶奪之刑事案件，
    竟基於未指定犯人誣告之犯意，於同日20時39分許，在彰化
    縣○○鎮○○路0段00號前，以公共電話撥打110報案電話，向彰
    化縣警察局勤務指揮中心謊報稱有一女性被害人在該客運站
    前面遭人壓制在地上搶劫等語。嗣經警調閱附近店家及路口
    監視器調查，查無胡肇峯所述之情形，始悉上情。
二、案經彰化縣警察局溪湖分局報告偵辦。
　　　　證據並所犯法條
一、證據清單及待證事實
編號 證據名稱 待證事實 1 被告胡肇峯於警詢及偵訊時之供述 證明被告有於犯罪事實欄所載時間及地點，撥打110報案稱有女子遭人壓制在地搶劫之事實。 2 勤務指揮中心報案紀錄資料及被告報案之電話錄音譯文。 證明被告有於犯罪事實欄所載時間及地點，撥打110報案稱有女子遭人壓制在地搶劫之事實。 3 監視錄影畫面翻拍照片 佐證被告所稱時間及地點，並無被告所稱之被害人遭搶劫之事實。 
二、核被告所為，係犯刑法第171條第1項之未指定犯人誣告罪嫌
    。
三、依刑事訴訟法第251條第1項提起公訴。
　  此　致
臺灣彰化地方法院
中　　華　　民　　國　 109　　年　　12　　月　　1 　　日
    　　　　　　　　　　　　　檢　察　官  何昇昀
本件正本證明與原本無異
中　　華　　民　　國　 109　　年　　12　　月　　11　　日
                              書  記  官  楊佳欣
附錄本案所犯法條全文
中華民國刑法第171條
（未指定犯人誣告罪）
未指定犯人，而向該管公務員誣告犯罪者，處 1 年以下有期徒
刑、拘役或 9千元以下罰金。
未指定犯人，而偽造、變造犯罪證據，或使用偽造、變造之犯罪
證據，致開始刑事訴訟程序者，亦同。